【裁判字號】    97,交簡上,179
【裁判日期】    971217
【裁判案由】    過失傷害
【裁判全文】
臺灣臺南地方法院刑事判決           97年度交簡上字第179號
上  訴  人
即  被  告  甲○○
上列被告因過失傷害案件，不服本院97年度交簡字第1486號中華
民國97年8月29日第一審判決（聲請案號：97年度偵字第2373號
），提起上訴，本院管轄之第二審合議庭判決如下：
    主    文
上訴駁回。
甲○○緩刑貳年。
    事實及理由
一、本院審理結果，認第一審簡易判決認事、用法及量刑均無不
    當，應予維持，並引用第一審簡易判決書記載之事實、證據
    及理由（如附件）。
二、原審以被告罪證明確，依刑事訴訟法第四百四十九條第一項
    前段，刑法第二百八十四條第一項前段、第六十二條前段、
    第四十一條第一項前段，刑法施行法第一條之一之規定，並
    審酌被告無犯罪前科，及其犯罪之動機、目的係因過失所致
    、造成告訴人乙○○之傷害，告訴人乙○○駕駛輕型機車，
    迴轉未注意來往車輛，為肇事主因，被告駕駛輕型機車，未
    注意車前狀況，為肇事次因，及被告之智識程度等一切情狀
    ，量處如原判決主文所示之刑，本院經核原判決認事用法，
    並無不合，量刑亦稱妥適。被告上訴意旨雖指摘原判決判處
    被告拘役三十日，量刑較告訴人乙○○所判處之拘役二十日
    為重，惟被告於本件車禍應屬次要責任，是以原審量刑過重
    ，請求本院撤銷原判決云云。惟查，本件被告與告訴人發生
    車禍，分別經本院判處拘役三十日、拘役二十日在案，此有
    判決書各一份在卷可稽，惟上開二案經檢察官分別起訴而由
    本院不同法官所判，而事實審法官本即有獨立之認定事實及
    量刑之權限，並不互相發生拘束，況本件告訴人乙○○於其
    所涉之過失傷害案件中，該案之法官以「告訴人所受之傷害
    並不重」而為量刑之參考因素，而本院審酌本件車禍發生之
    當日，被告之傷勢為「頭暈、疑腦震盪、上下肢擦挫傷，建
    議日後門診追縱」，告訴人之傷勢為「下背挫傷、疑似第十
    二胸椎壓迫性骨折，經由急診治療，現仍住院中」等，此有
    財團法人台灣基督長老教會新樓醫院於案發當日所開具之診
    斷證明書各一紙在卷可佐，是以足認告訴人乙○○之傷勢確
    較為嚴重，原判決量處被告較告訴人陳雀診稍重之刑度，亦
    無違誤，因此，本件被告之上訴，核非可採，其上訴為無理
    由，應予駁回。末查被告前未曾因故意犯罪受有期徒刑以上
    刑之宣告，此有臺灣高等法院被告前案紀錄表在卷可稽，且
    被告已和告訴人乙○○達成和解，此有調解筆錄一份在卷可
    稽（見院卷第二二頁），足認被告經此教訓，應知警惕而無
    再犯之虞，本院認所宣告之刑，以暫不執行為適當，爰併予
    宣告緩刑二年，以啟自新。
據上論斷，應依刑事訴訟法第四百五十五條之一第一項、第三項
、第三百六十四條、第三百六十八條，刑法第七十四條第一項第
一款，判決如主文。
本案經檢察官王惠芬到庭執行職務。
中    華    民    國    97    年    12    月    17    日
                  刑事第十三庭  審判長法  官  張銘晃
                                      法  官  黃翰義
                                      法  官  徐文瑞
以上正本證明與原本無異。
本件不得上訴 。
                                      書記官  何小玉
中    華    民    國    97    年    12    月    17    日


司法院資訊處製作；財團法人民間司法改革基金會備份。
